臺灣臺中地方法院刑事判決　　　　　　　　　　　　九十一年度易字第一二七八號
　　公　訴　人　台灣台中地方法院檢察署檢察官
　　被　　　告　乙○○
右列被告因侵占案件，經檢察官提起公訴（九十年度偵緝字第五六九號），本院判決
如左：
    主  文
乙○○意圖為自己不法之所有，而侵占自己持有他人之物，處有期徒刑肆月，如易科
罰金，以參佰元折算壹日。
    事  實
一、乙○○於民國九十年一月二十九日十五時二十分許，向位於台中市○○區○○路
    三段九八之十六號之新偉小客車租賃有限公司（下簡稱新偉公司）租用車牌ＨＨ
    －５８６３號休旅車一部，約定租用期間為一日，詎乙○○於給付一日租金將該
    車開走後，卻未於租用期滿時交還該車予新偉公司，並意圖為自己不法之所有，
    而將之侵占入己。嗣經新偉公司委託他人協尋，方於九十年二月二十五日，在雲
    林縣斗六鎮某路邊尋回該休旅車。
二、案經被害人新偉公司訴請台灣台中地方法院檢察署檢察官偵查起訴。
    理  由
一、訊據被告乙○○，固坦承向告訴人新偉公司租用前揭休旅車，且未按時交還之事
    實，惟否認有侵占之意思，辯稱：屆期當天伊有打電話給車行，表明要續租一天
    ，後來因沒錢繳納租金，伊才遲遲不敢還車云云。經查，右揭事實，業據告訴人
    之股東甲○○（起訴誤載為負責人）指訴綦詳，並有被告自承係其與告訴人訂立
    之租車契約書一紙附卷可稽；又甲○○稱：「該還車那天晚上被告打電話說十分
    鐘要到，結果我們一直等都沒來，到快十點又打來說在他警局作筆錄趕不來，我
    們接電話的人說不然延長一天，結果隔天也沒來還車，之後我們打電話過去就不
    是他本人接的，一下推說沒這個人又說電話不是他的，而被告也沒有再打電話來
    ‧‧‧，被告除了繳納第一天的租金以外其他完全沒有繳‧‧‧，最後是因車子
    違規罰單寄到車行，我們根據違規地點請協尋公司找尋，才找到車子。」，被告
    稱：「車行有打電話來催，不是我接的，朋友接電話轉述說車行叫我還車口氣很
    差，我就趕快籌錢，但是一天新台幣（下同）兩千五百元我湊不出，我租車是要
    去斗六收取朋友欠我的兩萬多元，但是去了卻找不到人所以留在斗六等朋友還錢
    ，那段時間我都住在斗六朋友家，我朋友阿昌曾借了該車一個禮拜左右沒還，後
    來我託人找到車，將車牽回斗六，那時候已經積欠更多租金，車行一直催，車子
    牽回斗六後約一星期，就被車行的人找回去，因當時我的朋友剛好要到車上找東
    西，碰到車行的人要將車子開回去，朋友去警局製作筆錄回來跟我講」（以上均
    參本院九十一年五月二十八日審判筆錄），足徵被告租得前揭休旅車後即將之開
    到雲林縣斗六鎮，且該車於經告訴人找回前，除了借「阿昌」一星期外，其他時
    間均在被告持有中，而被告明知該車之租期僅一日（縱有續約一日亦僅二日）每
    日租金二千五百元，卻於屆期後不還車也未向自訴人為任何交代，繼續使用該車
    近一個月，若未經告訴人尋得勢必更久，迄今又不給付任何賠償金，其不法所有
    之意圖已甚為灼然。因認其所辯僅係卸責之詞不足採信。本件事證明確，被告犯
    行應堪認定。
二、核被告所為，係犯刑法第三百三十五條第一項之侵占罪。爰審酌被告未具悔意、
    未賠償告訴人之損失，惟該車業經告訴人尋回所生損害尚非鉅大等一切情狀，量
    處如主文所示之刑，並諭知易科罰金之折算標準。
據上論斷，應依刑事訴訟法第二百九十九條第一項前段，刑法第三百三十五條第一項
、第四十一條第一項前段，罰金罰鍰提高標準條例第一條前段、第二條，判決如主文
。
中      華      民      國    九十一    年      六      月      四      日
                                        法  官  李  秋  娟
右正本證明與原本無異。
如不服本判決，應於判決送達後十日內向本院提出上訴狀，上訴於臺灣高等法院臺中
分院( 須附繕本 )。
                                        書記官
中      華      民      國    九十一    年      六      月      四      日
附錄論罪科刑法條
刑法第三百三十五條
意圖為自己或第三人不法之所有，而侵占自己持有他人之物者，處五年以下有期徒刑
、拘役或科或併科一千元以下罰金。
前項之未遂犯罰之。
